臺灣高雄地方法院刑事判決　　　　　　　　　　　　九十一年度交訴字第二一四號
　　公　訴　人　臺灣高雄地方法院檢察署檢察官
　　被　　　告　甲○○
右列被告因公共危險等案件，經檢察官提起公訴（九十一年度偵字第一一二九四號）
，本院判決如左：
    主  文
甲○○服用酒類，不能安全駕駛動力交通工具而駕駛，處有期徒刑月；又駕駛動力
交通工具肇事，致人受傷而逃逸，處有期徒刑柒月；應執行有期徒刑玖月。緩刑年
。
被訴過失傷害部分，公訴不受理。
    事  實
一、甲○○明知飲酒後吐氣所含酒精成分超過每公升零點二五毫克以上者，不得駕車
    ，仍於民國九十一年五月二十八日晚間八時至十時三十分許，在高雄市左營區某
    不詳地點之友人住處飲用高梁酒，因受酒精影響，明知其反應、平衡感、感覺力
    、言語能力均已有所障礙，處於不能安全駕駛動力交通工具之狀態，竟仍於同日
    晚間十時三十分許，駕駛車牌號碼ＺＬ—八○八○號自用小客車（起訴書誤植為
    自小貨車），沿高雄市○○區○○路由西往東方向行駛，旋於同日晚上十一時許
    ，在該路段欲左轉華夏路往北行駛時，竟疏未注意當時正站於該路段東北角處之
    行人丙○○，致該車撞及丙○○，並造成丙○○受有右側股骨骨折之傷害（過失
    傷害部分業據丙○○撤回告訴）。又甲○○明知肇事造成他人受傷後，竟未對丙
    ○○採取任何必要救護之安全措施，即基於肇事逃逸之犯意，逕行繼續駕車沿華
    夏路往北方向逃逸行駛。嗣為警據報後循線查獲，並於翌日（即五月二十九日）
    凌晨零時四十一分許，測得其呼氣之酒精濃度猶高達每公升零點九二毫克。
二、案經丙○○訴由高雄市政府警察局左營分局報請台灣高雄地方法院檢察署檢察官
    偵查起訴。
    理  由
壹、有罪部分：
一、訊據被告甲○○對於右揭酒醉駕車之犯行坦承不諱，惟矢口否認有何肇事逃逸之
    犯行，辯稱：當時我有停下來往外觀看，但因告訴人的朋友約有二、三人將伊圍
    住，害怕被打，所以才先將車開走，事後有與家人再回到現場云云。經查：
（一）訊據被告對其酒醉駕車之事實坦承不諱，已如前述，且被告於交通事故發生約
      一小時候後，經警測試其呼氣之酒精濃度猶高達每公升零點九二毫克，有酒精
      測定值表正本乙紙附卷可稽；而按就醫學文獻所知，酒精對人體造成之影響，
      若以呼氣酒精濃度測試器測得之呼氣濃度達到每公升零點五毫克時，反應較慢
      ，感覺減低，將影響駕駛；達到每公升零點七五毫克時，思考與個性行為均會
      改變；達到每公升一點零毫克時，步態不穩，噁心嘔吐，精神混惑不清晰；達
      到每公升一點五毫克時，說話不清楚，感覺喪失，視力模糊；亦業據行政院國
      軍退除役官兵輔導委員會臺北榮民總醫院以民國八十八年八月五日（八八）北
      總內字第二六八六八號函示明確。本件被告於案發後測得其呼氣中之酒精濃度
      高達每公升零點九二毫克，已如前述，依據上開研究報告之結論，再佐以本件
      車禍事故，確係因被告疏未注意車前狀況撞及告訴人所致，足認被告案發當時
      已因服用酒類導致其反應變慢、感覺減低、思考及個性行為亦均受影響而改變
      ，並影響控制與反應能力，而已達於不能安全駕駛動力交通工具之情狀。是本
      件被告酒醉駕車之事證已臻明確，被告此部分犯行洵堪認定。
（二）按刑法第一百八十五條之四肇事逃逸罪之立法意旨，係為維護交通安全，加強
      救護，減少被害人之死傷，促使駕駛人於肇事後，能對被害人即時救護，方增
設本條處罰規定；考其立法意旨，無非係衡以一般交通事故發生後，即時救護
      對於減少被害人死傷之情形甚為重要，常有被害人因僅遲延幾分鐘之救護，即
      造成無法彌補之遺憾。被告雖矢口否認有何肇事逃逸之犯行，然證人即現場目
      擊之人許文耀、施榮泉均於警訊時證稱：被告於肇事是時並未下車察看，且渠
      等欲行攔阻時即加速逃逸等語，核與證人即現場執勤警員乙○○於本院審理時
      結證證述：其於據報抵達肇事現場時，證人施榮泉與許文耀曾向其陳述肇事是
      時，渠等曾攔阻被告未果，被告仍駕車逃逸等情節相符，復與被告於警訊時自
      承：因車禍發生當時，我自知理虧想先返家通知朋友到場協助處理後，再向警
      方報案等語相合（見九十一年五月二十九日警訊筆錄），顯見被告明知其自用
      小客車有撞及告訴人之事實；而衡諸一般駕駛常情，自用小客車之駕駛人坐於
      駕駛座上，由左前方窗戶探頭出去看所能目視之範圍甚為狹隘，車子後方及右
      方空間均有目視之死角存在，且當時又已是深夜時分，縱路邊有照明，天色仍
      比白天昏暗，被告既明知自己駕駛之自用小客車撞及他人，應可知撞擊力道非
      小，受撞擊之人顯有生命危險或身體受傷，被告理應迅速下車查看當時情狀，
      而被告竟心存苟且，故意怠於下車查看，直至告訴人丙○○之友人於現場未見
      被告下車，憤而將之圍住時，竟又加速駕車駛離，而未對告訴人丙○○採取任
      何必要救護之安全措施，顯見其當時未對告訴人為立即性救護即逃逸等節至為
      明確，此情形實已該當刑法第一百八十五條之四肇事逃逸罪所欲處罰之行為，
      縱其有暫時停車及事後與家人重返現場或至警局應訊等行為，亦難謂即無肇事
      逃逸之犯行，是被告所辯顯係事後卸責之詞，不足採信。本件被告肇事逃逸部
      分，事證明確，犯行洵堪認定。
二、核被告所為酒後駕車部分，係犯刑法第一百八十五條之三之服用酒類不能安全駕
    駛罪；其肇事後逃逸部分，則係犯同法第一百八十五條之四之肇事逃逸罪。被告
    所犯上開二罪，犯意各別，構成要件互異，應予分論併罰。爰審酌被告不顧目前
    政府及媒體極力宣導酒醉駕車之危險性，猶貿然於呼氣酒精濃度測試值高於每公
    升零點九二毫克之情形下駕車，且被告肇事後竟心存苟且，怠於下車查看告訴人
    是否受傷及留在現場協助救護，反駛離現場逃逸他處等一切情狀，各量處如主文
    所示之刑並定應執行之刑，以資懲儆。又被告前未曾受有期徒刑以上刑之宣告，
    有臺灣高等法院被告全國前案紀錄表各一份在卷可按，且其事後已與告訴人達成
    和解，告訴人亦表示不願追究等情，為告訴人於本院審理中陳述明確（見本院九
    十一年十月一日訊問筆錄），經此偵、審程序，當知所警惕，信無再犯之虞，本
    院認所宣告之刑以暫不執行為適當，爰併諭知緩刑三年，以啟自新。
貳、公訴不受理部分：
一、公訴意旨略以：被告甲○○明知飲酒不得駕車，仍於九十一年五月二十八日晚間
    十時三十分許，酒後駕駛車牌號碼ＺＬ—八○八○號自用小客車，沿高雄市○○
    區○○路由西往東方向行駛，旋於同日晚上十一時許，在該路段欲左轉華夏路往
    北行駛時，竟疏未注意當時正站於該路段東北角處之行人丙○○，致該車撞及丙
    ○○並造成其受有右側股骨骨折之傷害，因認被告涉有刑法第二百八十四條第一
    項之過失傷害罪嫌等語。
二、按告訴乃論之罪，告訴人於第一審辯論終結前，得撤回其告訴；又告訴經撤回者
    ，法院應諭知不受理之判決，刑事訴訟法第二百三十八條第一項，及第三百零三
    條第三款定有明文。
三、本件被告因過失傷害案件，經檢察官提起公訴，認被告係犯刑法第二百八十四條
    第一項前段之過失傷害罪，依同法第二百八十七條前段之規定須告訴乃論。茲據
    告訴人於第一審辯論終結前，已與被告達成和解，並於本院九十一年十月一日審
    理時以言詞撤回告訴，此有本院九十一年十月一日訊問筆錄在卷可稽，是揆諸前
    開說明，爰諭知不受理之判決。
據上論斷，應依刑事訴訟法第二百九十九條第一項前段、第三百零三條第三款，刑法
第一百八十五條之三、第一百八十五條之四、第五十一條第五款、第七十四條第一款
，判決如主文。
本案經檢察官黃彩秀到庭執行職務。
中      華      民      國      九十一      年      十      月   十五   日
                                  臺灣高雄地方法院交通法庭
                                      法  官  邱  基  峻
右正本證明與原本無異。
如不服本判決，應於判決送達後十日內，向本院提出上訴狀。
                                      書記官  顏  平  國
中    華    民    國      九十一      年      十      月      十六      日
